# 关于用股权抵偿应收账款的会计处理

提问人：644179569 时间：2020-01-02 21:49:41
背景背景
A公司(审计客户)销售产品给B公司而产生应收B公司款项约人民币1.5亿元，现B公司无法偿付。B公司以其持有的基金公司C(非公开发行)约2%股权来抵偿欠A公司的AR(会办理工变更)，对于该股权转让抵偿金额暂定为人民币3000 万元(按份额实缴的资本金)，实际抵偿债务的金额要根据后续就其持有份额自基金公司所获取之全部款项(包括但不限于收回的投资本金及分配的基金收益)。初始公允价值是 2000 万元，假设最后可能存在两种极端情况，一种是基金完全退出时A公司自基金公司实际累计收回 1500 万，那么差额 500 万需要继续向A企业追偿即转回AR，另一种是实际累计收到 4000 万，那么会多冲 2000 万的AR。
问题：问题：
上述股权符合金融资产的定义，假设转让时该等股权的公允价值是 2000 万，那对该金融资产初始计量时以 2000 万确认FVTOCI，贷应收账款。但对其后续的公允价值变动损益或最终实际收到的金额与初始确认的 2000 万之间的差异，根据合同不会由A公司来承担损失或享受超额收益，而是相应调整尚未收回的应收账款。这部分股权转让价格并不固定，那么初始确认时及后续会计处理应如何对该金融资产计量呢？
备注：该基金公司的投资包括上市企业、新三板企业及拟上市的企业。A公司获得该股权后计划持有而不是出售。

回答人：chenyiwei
“对其后续的公允价值变动损益或最终实际收到的金额与初始确认的 2000 万之间的差异，根据合同不会由A公司来承担损失或享受超额收益，而是相应调整尚未收回的应收账款”：这是否说明：该项金融资产虽然过户给了债权人A公司，但只是作为债务人B向其偿还 2000 万元现金的担保，该金融资产本身不是由A公司控制的？
如果是，应考虑A公司不能将该金融资产作为抵债资产入账，只是在测算应收账款的可收回金额时将该因素纳入考虑。可能这部分 2000 万元应收账款可收回性的保证程度较高，可以少提或不提准备。